臺灣高等法院臺中分院刑事裁定
111年度聲字第1993號
聲  請  人  臺灣高等檢察署臺中檢察分署檢察官     
受  刑  人  黃瑞成



上列聲請人因受刑人數罪併罰有二裁判以上，聲請定其應執行之
刑（聲請案號：111年度執聲字第875號），本院裁定如下：
    主  文
甲○○犯如附表所示各罪所處之刑，應執行有期徒刑貳年陸月。
    理  由
一、聲請意旨略以：受刑人甲○○因詐欺等數罪，先後經判決確定
    如附表，應依刑法第53條、第51條第5款規定，定其應執行
    之刑，爰依刑事訴訟法第477條第1項聲請裁定等語。
二、按裁判確定前犯數罪者，併合處罰之；數罪併罰，有二裁判
    以上者，依第51條之規定，定其應執行之刑，刑法第50條第
    1項、第53條定有明文。又數罪併罰，分別宣告其罪之刑，
    如宣告多數有期徒刑者，於各刑中之最長期以上，各刑合併
    之刑期以下，定其刑期；但不得逾30年，刑法第51條第5款
    亦有明文。次按刑事訴訟法第370條第2項、第3項，已針對
    第二審上訴案件之定應執行之刑，明定有不利益變更禁止原
    則之適用，分屬不同案件之數罪併罰，倘一裁判宣告數罪之
    刑，曾經定其執行刑，再與其他裁判宣告之刑（或執行之刑
    ）定其執行刑時，在法理上亦應同受此原則之拘束（最高法
    院103年度第14次刑事庭會議決議意旨參照），亦即另定之
    執行刑，其裁量所定之刑期，不得較重於前定之執行刑加計
    後裁判宣告之刑（或執行之刑）之總和（最高法院104年度
    台抗字第410號裁定意旨參照）。
三、經查：
　㈠聲請書附表編號1犯罪日期欄關於犯罪次數之記載有誤，爰補
    充更正如本裁定附表一編號1所示。
　㈡受刑人因犯加重詐欺數罪，經臺灣臺中地方法院及本院先後
    判處如附表所示之刑確定，有各該案件判決及臺灣高等法院
    被告前案紀錄表在卷可查。茲檢察官聲請定其應執行刑，本
    院審核認其聲請為合法適當，併審酌受刑人所犯如附表編號
    1至編號2及編號3至編號4所示之罪，業經分別定其應執行刑
    為有期徒刑1年10月、1年8月，有前開各該刑事裁判在卷可
    考，暨受刑人所犯如附表各罪之整體犯罪非難評價、各行為
    所侵害法益之專屬性或同一性、數罪對法益侵害之加重效應
    、罪數所反映之受刑人人格特性與犯罪傾向、社會對此部分
    犯罪行為處罰之期待，並考量自由裁量之範圍，應受實現刑
    罰公平性，裁量時應遵守之比例原則、公平正義原則等內部
    性界限，合併定其應執行之刑如主文所示。
　㈢另本院依最高法院110年度台抗大字第489號大法庭裁定意旨
    ：「定應執行刑，不僅攸關國家刑罰權之行使，於受刑人之
    權益亦有重大影響，除顯無必要或有急迫情形外，法院於裁
    定前，允宜予受刑人以言詞、書面或其他適當方式陳述意見
    之機會，程序保障更加周全。」書面通知受刑人得具狀陳述
    意見，經受刑人陳稱：因還有案件未審理完畢，請求等全部
    案件判決完畢再做一次定應執行刑等語，有本院111年10月7
    日111中分高刑峙111聲1993字第09545號函、本院陳述意見
    調查表在卷可憑。惟法院依據上開規定裁定應執行刑時，應
    以檢察官所聲請定其應執行刑之內容，作為審查及定執行刑
    之範圍。未經檢察官聲請定應執行刑之案件，法院基於不告
    不理原則，不得任意擴張並予審理，否則即有未受請求之事
    項予以裁判之違法（最高法院111年度台抗字第1239號裁定
    意旨參照）。是受刑人倘日後因其他案件經法院判決確定，
    且符合數罪併罰應定執行刑之罪刑者，仍應由檢察官另行聲
    請法院裁定，並非本裁定所得任意擴張並予審理，附此敘明
    。　
據上論結，依刑事訴訟法第477條第1項，刑法第53條、第51條第
5款，裁定如主文。
中　　華　　民　　國　　111 　年　　10　　月　　26　　日
　　　　　　刑事第一庭　審判長法　官　江　德　千
　　　　　　　　　　　　　　　法　官　簡　源　希
　　　　　　　　　　　　　　　法　官　柯　志　民
以上正本證明與原本無異。
如不服本裁定，應於收受送達後5日內向本院提出抗告書狀（須
附繕本）。因疫情而遲誤不變期間，得向法院聲請回復原狀。

　　　　　　　　　　　　　　　書記官　劉　雅　玲

中　　華　　民　　國　　111 　年　　10　　月　　26　　日
附表：受刑人甲○○定應執行刑案件一覽表
編號  1 2 3 罪名  加重詐欺 加重詐欺 加重詐欺 宣告刑  有期徒刑1年1月 (共6罪) 有期徒刑1年2月 (共3罪) 有期徒刑1年4月 (共2罪) 犯罪日期  110/06/07(2次) 110/06/10(2次) 110/06/28(2次，聲請書漏載為1次) (共6次) 110/06/07(2次) 110/06/28 (共3次) 110/06/06(2次) 偵查(自訴)機關年度及案號  臺中地檢110年度偵字第27880號等 臺中地檢110年度偵字第27880號等 臺中地檢110年度偵字第32260號 最 後 事 實 審 法 院 臺中地院 臺中地院 本院  案 號 111年度金訴字 第145號 111年度金訴字 第145號 111年度金上訴字 第876號  判決日 期 111/03/03 111/03/03 111/05/31 確定 判決 法 院 臺中地院 臺中地院 本院  案 號 111年度金訴字 第145號 111年度金訴字 第145號 111年度金上訴字 第876號  判決確定日 期 111/06/15 111/06/15 111/06/29 是否為得易科罰金、得易服社會勞動之案件  均否 均否 均否  備註  1.臺中地檢111年度執字第8727號。 2.編號1、2判決定應執行有期徒刑1   年10月。   1.臺中地檢111年   度執字第 8790   號。 2.編號3、4判決定應執行有期徒刑1年8月。 
(續上頁)
編號  4 5 以下空白 罪名  加重詐欺 加重詐欺  宣告刑  有期徒刑1年3月 (共2罪) 有期徒刑1年1月  犯罪日期  110/06/06(2次) 110/06/27  偵查(自訴)機關年度及案號  臺中地檢110年度偵字第32260號 臺中地檢110年度少連偵字第475號  最 後 事 實 審 法 院 本院 本院   案 號 111年度金上訴字 第876號 111年度上訴字 第1375號   判決日 期 111/05/31 111/08/04  確定 判決 法 院 本院 本院   案 號 111年度金上訴字 第876號 111年度上訴字 第1375號   判決確定日 期 111/06/29 111/09/05  是否為得易科罰金、得易服社會勞動之案件  均否 均否   備註  1.臺中地檢111年   度執字第 8790   號。 2.編號3、4判決定應執行有期徒刑1年8月。 臺中地檢111年度執字第11034號